【裁判字號】    99,易,699
【裁判日期】    990414
【裁判案由】    竊盜
【裁判全文】
臺灣臺中地方法院刑事判決               99年度易字第699號
公  訴  人  臺灣臺中地方法院檢察署檢察官
被      告  庚○○
上列被告因竊盜案件，經檢察官提起公訴（98年度偵字第23688
號、第28589號），本院判決如下：
    主    文
庚○○所犯如附表所示之罪，均為累犯，各處如附表所示之刑。
應執行有期徒刑壹年陸月。
    犯罪事實及理由
一、犯罪事實：庚○○前於民國96年間因竊盜等案件，先後經臺
    灣高等法院臺中分院判處應執行有期徒刑2年確定，本院判
    處有期徒刑6月確定（經減刑為有期徒刑3月），後經定應執
    行刑有期徒刑2年2月確定，於97年10月24日縮短刑期假釋付
    保護管束，於98年3月12日保護管束期滿未經撤銷視為執行
    完畢，詎其意圖為自己不法之所有，基於竊盜之各別犯意，
    於如附表所示之時間、地點，以如附表所示之方式，分別竊
    取乙○○、丁○○、己○○、甲○○、戊○○、辛○○等人
    之財物，嗣乙○○發現被竊，乃於98年8月8日報警，經警調
    閱監視器畫面比對，於98年9月4日19時30分在台中市○○區
    ○○街50巷「7-11便利商店」查獲楊鉦添，並得知如附表編
    號1之犯行；復因辛○○於98年10月4日晚上10時55分許，發
    現庚○○騎乘機車在台中市○○路與瀋陽路口購買飲料因而
    報警處理，經警方調閱監視器畫面，並於98年10月27日通知
    庚○○到案說明，而得知如附表編號6之犯罪事實，又因警
    方於98年10月27日通知庚○○就如附表編號6涉案說明時，
    其餘如附表編號2、3、4、5部分竊盜犯罪事實，則於警方知
    有犯罪嫌疑人之前，由庚○○於警詢時自動供出，自首而接
    受裁判。
二、認定犯罪事實所憑之證據及理由：上開犯罪事實，業據被告
    警詢時、偵查及本院審理中坦承不諱，復有證人乙○○、丁○○、己○○、甲○○、戊○○及辛○○於警詢之陳述，且
    有職務報告、贓物認領保管單、現場測繪圖、現場照片、臺
    中市警察局第六分局現場勘察報告、監視器錄影翻拍照片、
    臺中市政府警察局第五分局指認犯罪嫌疑人紀錄表等件附卷
    可資佐證。被告之自白與事實相符，被告犯行堪以認定。
三、論罪科刑之理由：
（一）核被告就附表編號2至6部分所為，均係犯刑法320條第1項
      竊盜罪，就附表編號1部分所為，係犯刑法第321條第1項
      第1款、第2款之加重竊盜罪，雖起訴書就此部分僅引用同
      條項第1款之罪，然此僅係為加重條件之變更，乃屬單純
      一罪，自毋庸變更起訴所引法條，併予敘明。被告所犯上
      開6次竊盜罪，犯意各別，行為互殊，應予分論併罰。
（二）被告有事實欄所載之前案紀錄，有臺灣高等法院被告前案
      紀錄表在卷可參，其前受有期徒刑之執行完畢後，5年以
      內故意再犯本件有期徒刑以上之各罪，均為累犯，均應依
      刑法第47條第1項之規定，加重其刑。
（三）附表編號2、3、4、5之犯行，被告係在員警知有犯罪嫌疑
      人之前，於警詢時主動供出犯行，有警訊筆錄及證人丙○○○○於本院審理陳述明確，被告此部分4次竊盜犯行，
      合於刑法自首之要件，爰依刑法第62條前段之規定，均減
      輕其刑，並均依法先加重後減輕之。
（四）爰審酌被告為累犯，且有多次竊盜犯行（有前案紀錄表可
      稽），素行不良，現值青年時期，身強體健卻不思努力自
      行工作賺取所得，以購買自己所需之物，反而覬覦被害人
      之財物，以竊盜行為所得財物，供己所用，惡性非輕，惟
      犯後坦承犯行態度良好，並主動供出部分所犯罪行，且所
      竊得之財物價值非鉅等一切情狀，分別量處如主文所示之
      刑，並定應執行刑。未扣案之鑰匙，業經被告丟棄，業據
      被告於審理中陳明，為避免將來執行之不便，爰不就未扣
      案之鑰匙諭知沒收。
四、適用法律之依據：刑事訴訟法第299條第1項前段、刑法第
    320條第1項、第321條第1項第1款、第2款、第47條第1項、
    第62條前段、第51條第5款、刑法施行法第1條之1第1項、第
    2 項前段。
中    華    民    國    99    年    4       月   14   日
                  臺灣臺中地方法院刑事第六庭
                      法  官  黃益茂
以上正本證明與原本無異。
如不服本判決應於收受送達後10日內向本院提出上訴書狀，並應
敘述具體理由；其未敘述上訴理由者，應於上訴期間屆滿後20日
內向本院補提理由書（均須按他造當事人之人數附繕本）「切勿
逕送上級法院」。
                      書記官  蔡秋明
中    華    民    國    99    年    4       月   14   日
附表：
┌─┬────┬────┬────────────┬───┬──────┬─────┐
│編│犯罪時間│犯罪地點│犯     罪     情      形│被害人│所 犯 罪 名 │宣  告  刑│
│號│        │        │                        │      │            │          │
├─┼────┼────┼────────────┼───┼──────┼─────┤
│1 │98年8月 │臺中市中│庚○○於前揭時間、地點，│乙○○│刑法第321條 │有期徒刑捌│
│  │8日凌晨 │屯區河南│之，撿拾地上石頭打破該餐│      │第1項第1款、│月。      │
│  │3時許   │路2段479│廳之玻璃窗後，侵入有人居│      │第2款之竊盜 │          │
│  │        │號（味│住之餐廳，竊取餐廳內之收│      │罪          │          │
│  │        │餐廳）  │銀機及其內現金新臺幣500 │      │            │          │
│  │        │        │元。                    │      │            │          │
├─┼────┼────┼────────────┼───┼──────┼─────┤
│2 │98年9月 │臺中市瀋│庚○○於前揭時間、地點，│丁○○│刑法第320條 │有期徒刑參│
│  │25日20時│陽路3段 │以自備鑰匙（未扣案）竊取│      │第1項竊盜罪 │月。      │
│  │分許    │103號前 │丁○○所有之車牌號碼YIQ-│      │            │          │
│  │        │        │493號重型機車，得手後， │      │            │          │
│  │        │        │將該部機車騎離現場，供己│      │            │          │
│  │        │        │代步使用。              │      │            │          │
├─┼────┼────┼────────────┼───┼──────┼─────┤
│3 │98年9月 │臺中市熱│楊鉦添於前揭時間、地點，│己○○│刑法第320條 │有期徒刑參│
│  │27日13時│河路與瀋│以自備鑰匙（未扣案），發│      │第1項竊盜罪 │月。      │
│  │50分許  │陽三街口│動己○○所有車牌號碼HHQ-│      │            │          │
│  │        │。      │303號重型機車，而竊取之 │      │            │          │
│  │        │        │，得手後，將該部機車騎離│      │            │          │
│  │        │        │現場，供己代步使用。    │      │            │          │
├─┼────┼────┼────────────┼───┼──────┼─────┤
│4 │98年9月 │臺中縣大│楊鉦添於前揭時間、地點，│甲○○│刑法第320條 │有期徒刑參│
│  │27日18時│雅鄉民生│以自備鑰匙（未扣案），發│      │第1項竊盜罪 │月。      │
│  │30分許  │路3段123│動甲○○所有車牌號碼HFA-│      │            │          │
│  │        │號前    │587號重型機車，而竊取之 │      │            │          │
│  │        │        │，得手後，將該部機車騎離│      │            │          │
│  │        │        │現場，供己代步使用。    │      │            │          │
├─┼────┼────┼────────────┼───┼──────┼─────┤
│5 │98年10月│臺中市北│楊鉦添於前揭時間、地點，│戊○○│刑法第320條 │有期徒刑參│
│  │1日9時30│屯區熱河│以自備鑰匙（未扣案），發│      │第1項竊盜罪 │月。      │
│  │分許    │路2段200│動戊○○所有車牌號碼J7A-│      │            │          │
│  │        │號前    │190號重型機車，而竊取之 │      │            │          │
│  │        │        │，得手後，將該部機車騎離│      │            │          │
│  │        │        │現場，供己代步使用。    │      │            │          │
├─┼────┼────┼────────────┼───┼──────┼─────┤
│6 │98年10月│臺中市北│楊鉦添於前揭時間、地點，│辛○○│刑法第320條 │有期徒刑伍│
│  │3日1時20│屯區熱河│以自備鑰匙（未扣案），發│      │第1項竊盜罪 │月。      │
│  │分許    │路2段172│動辛○○所有車牌號碼GQS-│      │            │          │
│  │        │號前    │581號重型機車，而竊取之 │      │            │          │
│  │        │        │，得手後，將該部機車騎離│      │            │          │
│  │        │        │現場，供己代步使用。    │      │            │          │
└─┴────┴────┴────────────┴───┴──────┴─────┘
刑法第320條第1項
意圖為自己或第三人不法之所有，而竊取他人之動產者，為竊盜
罪，處 5年以下有期徒刑、拘役或5百元以下罰金。
刑法第321條（加重竊盜罪）
犯竊盜罪而有左列情形之一者，處 6 月以上、 5 年以下有期徒
刑：
一、於夜間侵入住宅或有人居住之建築物、船艦或隱匿其內而犯
    之者。
二、毀越門扇、牆垣或其他安全設備而犯之者。
三、攜帶兇器而犯之者。
四、結夥三人以上而犯之者。
五、乘火災、水災或其他災害之際而犯之者。
六、在車站或埠頭而犯之者。
前項之未遂犯罰之。
附錄本案所犯法條全文
中華民國刑法第320條第1項
意圖為自己或第三人不法之所有，而竊取他人之動產者，為竊盜
罪，處 5 年以下有期徒刑、拘役或 5 百元以下罰金。

司法院資訊處製作；財團法人民間司法改革基金會備份。
